臺灣高雄地方法院民事判決
111年度雄小字第1405號
原      告  楊幼朱  
被      告  吳孟林  
上列當事人間損害賠償事件，本院民國111年8月15日辯論終結，
判決如下：
    主  文
被告應給付原告新臺幣3,000元及自民國111年4月13日起至清償
日止按週年利率百分之5 計算之利息。
原告其餘之訴駁回。
訴訟費用新臺幣1,000元由被告負擔10分之3，餘由原告負擔。
本判決第1項得假執行。但被告以新臺幣3,000元為原告預供擔保
得免為假執行。
    事實及理由
一、原告主張：被告係漢程汽車客運司機，原告於民國109年5月
    26日13時50分許，搭乘被告駕駛之公車時，被告稱原告「坐
    一個車出頭真多」、「歹年冬，搞肖郎」等語侮辱原告損害
    原告名譽；又原告在110年1月16日22時40分許搭乘被告駕駛
    之公車時，因原告上車刷卡時未出現「嗶」聲而發生爭執，
    詎被告竟辱罵原告「妳逃票」；且恫稱「你就欠人家修理啊
    」等語恐嚇原告，已侵害原告人格權，應賠償原告慰撫金10
    ,000元。並聲明：被告應給付原告10,000元及自起訴狀繕本
    送達翌日起至清償日止按週年利率百分之5 計算之利息。
二、被告則以：被告有說原告指稱之用語，但不是針對原告，是
    對著窗外罵，不在說原告等語。並聲明：原告之訴駁回。
三、得心證之理由
　㈠原告主張被告在109年5月26日以「坐一個車出頭真多」、「
    歹年冬，搞肖郎」等語損害原告名譽乙情，被告雖不爭執有
    說上開話語，但辯稱不是針對原告云云。惟查被告在另臺灣
    高雄地方檢察署109年度偵字第16167號偵查案件警詢中稱：
    因為看後照鏡有乘客數次在車上走動，出於好意提醒不要在
    車上隨便走動，不論是停止中或行進間都很危險，沒想到對
    方反而聲音越來越大，態度越來越兇，才會講「坐一個車出
    頭真多」、「歹年冬，搞肖郎」，不想再講話等語，有該案
    件處分書可考。可見被告稱「坐一個車出頭真多」、「歹年
    冬，搞肖郎」係對於原告更換座位行為，所為之言論意見表
    達，確係針對原告為之，不因被告當時因駕駛車輛需注視前
    方車況而認非指稱原告。上開偵查案件固認被告駕車頭部朝
    向正前方，係向不特定走動之乘客所發，或係自言自語為由
    ，而為不起訴處分，然被告於警詢中已自陳如上詞，且刑事
    案件認定並不拘束民事事件，故本院自得為其他認定。又「
    坐一個車出頭真多」僅在表示原告行為多樣，非屬貶抑原告
    名譽之用語；至「歹年冬，搞肖郎」則係意指陳述對象精神
    或身心狀態與常人迥異，為貶損人格及社會評價之用語，是
    以原告主張被告辱罵其「歹年冬，搞肖郎」損害其名譽，堪
    予採信。
  ㈡原告固主張被告在110年1月16日22時40分許搭乘被告駕駛之
    公車時，被告稱原告「妳逃票」；且恫稱「你就欠人家修理
    啊」等語恐嚇原告。惟原告主張係因刷卡機未開所以不能刷
    卡等語，可見兩造係因刷卡機未正常運作而產生誤解，難謂
    被告稱原告逃票具有貶抑原告為目的之意圖。另原告係先對
    被告稱:遇到別人就沒事，遇到你就有事；被告:沒辦法啊，
    妳就欠人家修理啊；原告:賀，你說我欠人家修理，我會告
    你，你不用擔心，你說我欠人家修理，你公司如果沒有出庭
    ，大家試試看，此有譯文1份及行車紀錄器光碟1片在臺灣高
    雄地方檢察署110年度偵字第10518號可考，可見兩造係因故
    爭執中，被告始向原告稱「妳就欠人家修理」，且細繹被告
    所言，並未具體指明被告將以何不法手段加害告訴人或其家
    屬生命、身體、自由、名譽、財產之情形，縱其等措辭令原
    告心生不悅，然客觀上實難認已構成具體之惡害通知，原告
    主張被告有恐嚇行為，礙難採認。
  ㈢末按不法侵害他人之身體、健康、名譽、自由、信用、隱私
    、貞操，或不法侵害其他人格法益而情節重大者，被害人雖
    非財產上之損害，亦得請求賠償相當之金額，民法第195條
    第1項定有明文。原告主張被告在109年5月26日辱罵其「歹
    年冬，搞肖郎」損害其名譽，堪予認定，業如前述。是原告
    據此請求被告賠償慰撫金自屬有據。審酌兩造係因搭車發生
    爭執，縱原告任意變換座位容易跌倒，其亦係原告個人行為
    ，被告基於善意提醒後未獲原告理解及正向回應始為上開言
    語，行為惡性非鉅，又考量兩造名下財產收入均非鉅等一切
    情狀，認原告請求慰撫金10,000元過高，應以3,000元為適
    當。
四、從而，原告起求被告給付3,000元及自起訴狀繕本送達翌日1
    11年4月13日起至清償日止按週年利率百分之5 計算之利息
    ，為有理由，應予准許。逾此範圍之請求無理由，應予駁回
    。
五、本件原告勝訴部分係小額程序為被告敗訴之判決，依民事訴
     訟法第436 條之20規定，就原告勝訴部分應依職權宣告假
    執 行。並依職權諭知免為假執行之擔保金額。
六、至兩造其餘之攻擊防禦方法及未經援用之證據，經本院斟酌
    後，認為均不足以影響本判決之結果，自無逐一詳予論駁之
    必要，併此敘明。
七、訴訟費用負擔之依據：民事訴訟法第79條。本件訴訟費用額
     ，依職權確定如主文所示金額。　　　　
中　　華　　民　　國　　111 　年　　8 　　月　　29　　日
                  高雄簡易庭　法　　　官  楊詠惠
以上正本係照原本作成。
民事訴訟法第436 條之24第2 項：對於本判決之上訴，非以違背
法令為理由，不得為之。
如對本判決上訴，須於判決送達後20日內向本院提出上訴狀，並
須表明原判決所違背之法令及其具體內容與依訴訟資料可認為原
判決有違背法令之理由。
中　　華　　民　　國　　111 　年　　8 　　月　　29　　日
      　　　　　　　　　　　　書　記　官  蔡佩珊